臺灣板橋地方法院交通事件裁定　　　　96年度交聲字第1352號
原處分機關　交通部公路總局臺北區監理所蘆洲監理站
異　議　人
即受處分人　乙○○
上列異議人即受處分人因違反道路交通管理處罰條例案件，對於
交通部公路總局臺北區監理所蘆洲監理站96年8 月15日所為之裁
決處分（處分案號：北監蘆字第裁46-1AB660329號）聲明異議，
本院裁定如下：
    主  文
異議駁回。
    理  由
一、聲明異議意旨略以：異議人即受處分人乙○○於民國96年6
    月28日9 時46分許，固有將所有之車牌號碼CU7-383 號重型
    機車停放於臺北市松壽廣場（下稱松壽廣場），然該處並未
    設置有禁止停車之標誌，亦未繪製禁止停車之紅色標線，交
    通部公路總局臺北區監理所蘆洲監理站不查，竟以異議人違
    規屬實，予以裁處罰鍰新臺幣600 元，異議人不服原裁處，
    而提起本件異議云云。
二、按汽車駕駛人在設有禁止停車標誌、標線之處所停車者，處
    新臺幣600 元以上1,200 元以下罰鍰，道路交通管理處罰條
    例第56條第1 項第4 款定有明文。
三、經查：
(一)本件異議人即受處分人乙○○所有之車牌號碼CU7-383 號重
    型機車，於96年6 月28日9 時46分許，在松壽廣場，因有「
    在設有禁止停車標誌之處所停車」之違規行為，為臺北市政
    府交通局停車管理處交通稽查員製單舉發等情，有臺北市政
    府交通局北市交停字第1AB660329 號舉發違反道路交通管理
    事件通知單1 紙暨違規採證照片1 幀附卷可憑。另證人即當
    時舉發本違規事件之臺北市政府交通局停車管理處交通稽查
    員甲○○於本院調查時到庭具結證稱：「（問：本件是否是
    你所填單的？）是的」、「（問：異議人所稱的停車地點是
    否設有禁止停車的標誌？）有的，是在異議人停車的後方」
    、「（問：該禁止停車的標誌距離異議人停車地點有多遠？
    ）約有10公尺左右」、「（問：臺北市政府附近廣場是否都
    是禁止停車的？）是的。如要停車就要停在機車停車格內」
    、「（問：機車停車格距離異議人停車的地點有多遠？）就
    在不遠的轉角處」、「異議人停車地點就是廣場的一部分」
    等語（詳本院96年9 月29日調查筆錄），並有當庭繪製之違
    規地點現場圖1 紙、庭呈之案載違規地點設有禁止停車標誌
    之照片及違規採證照片各1 幀附卷可佐（詳本院卷第27頁、
    第29頁及第30頁），參以證人甲○○與異議人乙○○間，不
    僅未有任何怨隙，且係毫不相識之人，衡情證人甲○○應無
    設詞攀誣，或虛構違規事實以陷害異議人之道理。況證人甲
    ○○到庭具結作證，更係以刑事責任擔保其證言之真實性，
    故證人甲○○之上開證述內容，以及其所紀錄舉發之本件違
    規事實，經核尚無不可採信之處。因之，異議人於前揭時、
    地，有「在設有禁止停車標誌之處所停車」之違規事實，應
    無疑義。
(二)異議人乙○○雖辯稱：伊停車的地點剛好是在禁止停車標誌
    的後方，伊認為該處並非廣場的範圍，也未與廣場相連，該
    處亦未設有禁止停車之標誌及劃設紅線，且伊認為證人所稱
    之標誌恐係事後才設立云云。惟查本件異議人前開停放機車
    之地點係在松壽廣場周邊，確屬禁止停車之廣場空間，且本
    件舉發地點四周明確設有「騎樓‧人行道‧廣場禁止停車」
    之標誌，此有臺北市停車管理處96年9 月29日北市停四字第
    09634860000 號函檢附之現場照片1 幀、證人甲○○庭呈之
    照片2 幀及當庭繪製之現場圖1 紙在卷可佐，而觀諸證人甲
    ○○當庭繪製之現場圖，異議人停放機車之地點係屬松壽廣
    場之範圍，且經檢視本件違規採證照片，異議人之機車停放
    處係在行道樹下，該處雖係泥土地，而與廣場內所鋪設之地
    磚不同，然該處緊鄰廣場，更未經劃設任何可供停放機車之
    停車格線，自無從使異議人誤認該處並非松壽廣場之範圍，
    且非前開標誌牌所指禁止停車之處所。況且，本件違規地點
    右前方轉角處即劃設有機車收費停車格，異議人何以捨此收
    費機車停車格停放機車，卻將機車停放在松壽廣場之行道樹
    下，顯有可議之處。再者，松壽廣場上之禁止停車之標誌已
    設置許久乙節，業據證人甲○○證述明確，足見異議人上開
    所辯均非可採。異議人於前揭時、地，有「在設有禁止停車
    標誌之處所停車」之違規事實，至為明確。
四、綜上所述，異議人即受處分人乙○○將其所有之上開機車，
    於前述時、地，停放在禁止停車處所之違規情事既可認定，
    則舉發單位即臺北市政府交通局停車管理處對於前述違規行
    為予以逕行舉發，以及嗣經原處分機關即交通部公路總局臺
    北區監理所蘆洲監理站，據此並引用道路交通管理處罰條例
    第56條第1 項第4 款，並參酌違反道路交通管理事件統一裁
    罰基準表之規定，裁處異議人罰鍰新臺幣600 元，於法應並
    無任何違誤。至本件異議內容，經核並無理由，故應予以駁
    回。
五、據上論斷，應依道路交通案件處理辦法第19條，裁定如主文
    。
中　　華　　民　　國　　96　　年　　10　　月　  25　　日
                    交通法庭    法　官  鄭燕璘
以上正本證明與原本無異。
如不服本裁定應於送達後5日內向本院提出抗告狀。
                                書記官  呂紹明
中　　華　　民　　國　　96　　年　　10  　月　　25  　日
